臺灣桃園地方法院刑事判決　　　　　　　 94年度易字第870號
公　訴　人　臺灣桃園地方法院檢察署檢察官
被　　　告　甲○○
　　　　　　　　　　（現於臺灣桃園監獄另案執行中）
上列被告因違反毒品危害防制條例案件，經檢察官提起公訴（94
年度毒偵字第569 號），及移送併案審理（94年度毒偵字第2671
號），被告於本院準備程序進行中，就被訴及併案之事實為有罪
之陳述，經本院告知簡式審判程序意旨，並聽取公訴人及被告之
意見後，本院合議庭裁定依簡式審判程序審理，判決如下：
    主  文
甲○○連續施用第二級毒品，累犯，處有期徒刑捌月，扣案之甲
基安非他命貳包（驗餘毛重分別為壹點零陸參公克及零點玖伍伍
公克）沒收銷燬之。
    事  實
一、甲○○前因麻藥及傷害等案件，分別經本院八十六年度訴字
    第一六二三號及臺灣高等法院八十七年度上訴字第三○九二
    號刑事判決判處有期徒刑六月及應執行有期徒刑一年二月確
    定，兩案合併執行，於民國八十九年三月二十二日入監執行
    ，至九十年五月二十八日假釋出獄，迄九十年十月二十八日
    縮刑假釋期滿，假釋未經撤銷，所餘刑期以已執行完畢論（
    構成累犯）。
二、又其前因施用毒品案件，經本院八十八年度毒聲字第五五九
    六號裁定送觀察、勒戒，因認有繼續施用毒品之傾向，復經
    本院八十八年度毒聲字第六○三八號裁定令入戒治處所施以
    強制戒治，並於八十八年十月十四日入臺灣新竹戒治所執行
    強制戒治，迄八十九年十月十日戒治期滿執行完畢。詎其仍
    不知悔改，復於前述強制戒治執行完畢後五年內，基於施用
    第二級毒品甲基安非他命之概括犯意，自九十三年十二月二
    十六日晚間八時許起，至九十四年五月四日晚間八時許止，
    平均約七天一次，連續在桃園縣新屋鄉後湖村二鄰後湖三十
    八號住處及同縣鄉○○路某遊樂場之廁所內等處，以燒烤吸
    食器之方式，施用甲基安非他命多次；嗣先後於(1)九十三年
    十二月二十七日凌晨四時三十分許，在桃園縣新屋鄉○○路
    二○六號前為警查獲，並扣得甲基安非他命一包（實稱毛重
    一．○七○公克，驗餘毛重一．○六三公克）；(2)九十四年
    五月五日凌晨三時三十分許，在桃園縣平鎮市○○路南勢二
    段四五六號為警查獲，並扣得甲基安非他命一包（實稱毛重
    ○．九六五公克，驗餘毛重○．九五五公克）。
三、案經桃園縣政府警察局楊梅分局、平鎮分局報請臺灣桃園地
    方法院檢察署檢察官偵查起訴及移送併案審理。
    理  由
一、本案被告甲○○所犯之施用第二級毒品罪，為死刑、無期徒
    刑、最輕本刑三年以上有期徒刑或高等法院管轄第一審案件
    以外之罪，而被告於本院準備程序進行中，就被訴及併案事
    實為有罪之陳述，經本院告知簡式審判程序意旨，並聽取公
    訴人及被告之意見後，本院合議庭依刑事訴訟法第二百七十
    三條之一第一項之規定，裁定依簡式審判程序審理，合先敘
    明。
二、上揭施用第二級毒品甲基安非他命之犯罪事實，業據被告於
    本院審理時坦承不諱（見本院卷第四八頁），核與被告前後
    二次為警查獲後，經警採集其尿液送驗，結果皆呈甲基安非
    他命陽性反應相符，此有臺灣尖端先進生技醫藥股份有限公
    司出具之濫用藥物檢驗報告二份在卷可稽（分見毒偵字第五
    六九號卷第六○頁、本院卷第三一頁），而被告為警查獲時
    ，前後所扣得之白色透明晶體各一包，經送鑑定，確含有甲
    基安非他命之成分（實稱毛重各為一．○七○公克及○．九
    六五公克，驗餘毛重各為一．○六三公克及○．九五五公克
    ），此有行政院衛生署管制藥品管理局回函二份及該局管檢
    字第○九四○○○七九二一號、0000000000號檢
    驗成績書各一紙在卷可佐（見本院卷第三三、三八頁），足
    認被告前開自白與事實相符，堪以採信。
三、次查被告前因施用毒品案件，經本院八十八年度毒聲字第五
    五九六號裁定送觀察、勒戒，因認有繼續施用毒品之傾向，
    復經本院八十八年度毒聲字第六○三八號裁定令入戒治處所
    施以強制戒治，並於八十八年十月十四日入臺灣新竹戒治所
    執行強制戒治，迄八十九年十月十日戒治期滿執行完畢等情
    ，有臺灣高等法院被告前案紀錄表在卷可稽，是被告於前述
    強制戒治執行完畢後五年內，再犯本件施用第二級毒品甲基
    安非他命之犯行，洵堪認定，自應依法論科。
四、核被告所為，係犯毒品危害防制條例第十條第二項施用第二
    級毒品罪。被告施用前後持有第二級毒品之低度行為，應為
    其進而施用之高度行為所吸收，不另論罪。又被告先後多次
    施用第二級毒品之犯行，時間緊接，方法相同，觸犯構成要
    件相同之罪名，顯係基於概括犯意為之，為連續犯，應依刑
    法第五十六條之規定，論以一罪，並加重其刑。又起訴事實
    僅敘及被告於前述(1)之時地為警查獲後，經警採尿往前回溯
    九十六小時內某時，施用甲基安非他命一次之犯行，然上揭
    被告所犯施用甲基安非他命之其餘部分，既與起訴事實具有
    連續犯之裁判上一罪之關係，為起訴效力所及，本院自應併
    予審究。另被告有如前述事實欄一所載之犯罪科刑及執行完
    畢之紀錄，此有臺灣高等法院被告前案紀錄表在卷可按，其
    前受有期徒刑執行完畢，於五年內再犯本件最重本刑為有期
    徒刑以上之罪，為累犯，應依刑法第四十七條之規定加重其
    刑，並遞加重之。爰審酌被告前因施用毒品經觀察勒戒、強
    制戒治後，仍未能戒除毒癮，足認其依賴毒品已深，並參酌
    被告施用毒品之時間近五月，施用之次數亦非少，本不宜寬
    縱，惟念其犯後坦承犯行，且所犯之罪係自戕行為等一切情
    狀，量處如主文所示之刑，以資懲戒。扣案之甲基安非他命
    二包（驗餘毛重各為一．○六三公克及○．九五五公克），
    已鑑定如前，併同無從析離之分裝袋，應依毒品危害防制條
    例第十八條第一項前段之規定諭知沒收銷燬之；至鑑驗耗損
    之甲基安非他命，顯已滅失，自不得再予宣告沒收銷燬之；
    另被告施用甲基安非他命所用之吸食器，已於施用完畢後即
    丟棄，業經被告供述在卷（見本院卷第四八頁），是前開吸
    食器顯亦滅失，自無庸再予宣告沒收（銷燬），併此敘明。
據上論斷，應依刑事訴訟法第二百七十三條之一第一項、第二百
九十九條第一項前段，毒品危害防制條例第十條第二項、第十八
條第一項前段，刑法第十一條、第五十六條、第四十七條，判決
如主文。
本案經檢察官楊挺宏到庭執行職務。
中　　華　　民　　國　　94　　年　　11　　月　　14　　日
                  刑事第八庭    法　官　吳為平
以上正本證明與原本無異
如不服本判決書應於送達後十日內向本院提出上訴狀
                                書記官  賴朱梅
中　　華　　民　　國　　94　　年　　11　　月　　15　　日
附錄論罪科刑法條：
毒品危害防制條例第十條：
施用第一級毒品者，處六月以上五年以下有期徒刑。
施用第二級毒品者，處三年以下有期徒刑。
